臺灣臺南地方法院刑事判決
109年度金訴字第227號
公  訴  人  臺灣臺南地方檢察署檢察官
被      告  高建庭




上列被告因洗錢防制法等案件，經檢察官提起公訴（109年度偵
字第14692號），被告於審理程序中就被訴事實為有罪之陳述，
經本院合議庭裁定由受命法官獨任進行簡式審判程序後，本院判
決如下：
    主  文
高建庭犯洗錢防制法第十四條第一項之洗錢罪，處有期徒刑叁月
，併科罰金新臺幣叁萬元，罰金如易服勞役，以新臺幣壹仟元折
算壹日。
    事實及理由
一、犯罪事實：高建庭與不詳姓名、年籍之詐欺集團成員，意圖
    為自己不法之所有，基於詐欺取財及意圖隱匿特定犯罪所得
    來源而移轉犯罪所得之洗錢犯意聯絡，由高建庭擔任「車手
    」，負責聽從詐騙集團成員指示提領詐騙款項，再將所提領
    之贓款至超商購買遊戲點數後，將序號及密碼告知詐騙集團
    成員，高建庭從中獲取不詳利益。嗣前開詐騙集團成員於民
    國109年7月6日21時30分許，假冒化妝品客服人員撥打電話
    予鄭國清，佯稱分期付款發生錯誤，須依指示匯款始得解除
    等語，致鄭國清陷於錯誤，於同日22時1分許，依指示匯款
    新臺幣（下同）29,985元至高建庭所有帳號為000000000000
    00號彰化銀行帳戶。待前揭款項匯入後，高建庭依指示於同
    日22時6分許、同日22時7分許，前往臺南市○區○○○路00號（
    統一超商華園門市），接續提領金額合計3萬10元，並於提
    領後悉數至超商購買遊戲點數，再將序號及密碼以電話告知
    詐騙集團成員。嗣因鄭國清察覺有異，報警調閱相關監視器
    紀錄，始循線查獲上情。案經鄭國清訴由臺南市政府警察局
    第五分局報告臺灣臺南地方檢察署檢察官偵查起訴。
二、本件被告高建庭所犯係死刑、無期徒刑、最輕本刑為3年以
    上有期徒刑以外之罪，其於審理程序中就被訴事實為有罪之
    陳述，經審判長告知簡式審判程序之旨，並聽取公訴人及被
    告之意見後，認宜為簡式審判程序，依刑事訴訟法第273條
    之1第1項規定，裁定由受命法官獨任進行簡式審判程序加以
    審理，則依據刑事訴訟法第273條之2、同法第159條第2項之
    規定，不適用傳聞法則有關限制證據能力之相關規定；並得
    依同法第310條之2之準用同法第454條之規定製作略式判決
    書（僅記載「證據名稱」），合先敘明。
三、上揭犯罪事實，有下列證據可資佐證：
　㈠被告於警詢、偵訊及本院準備程序中之供述、本院審理程序
    中之自白。
　㈡證人即告訴人鄭國清於司法警察調查中之供述。
　㈢卷附鄭國清報案紀錄、被告購買遊戲點數之電子發票三紙帳
    號00000000000000號彰化銀行帳戶之帳戶個資及存摺存款- 
    交易明細資料。　　
四、核被告所為，係犯洗錢防制法第2條第2款掩飾、隱匿刑法第
    339條詐欺取財罪所得去向暨所在之洗錢行為，而犯洗錢防
    制法第14條第1項之洗錢罪，併犯刑法第339條第1項之詐欺
    取財罪。被告與不詳姓名、年籍之詐騙集團成員間，就本件
    犯行，有犯意之聯絡及行為之分擔，均為共同正犯。被告以
    一行為觸犯上開數罪名，為想像競合犯，依刑法第55條之規
    定，從一重之洗錢罪處斷。被告於本院審理中自白洗錢犯行
    ，應依洗錢防制法第16條第2項規定減輕其刑。爰審酌被告
    出於貪謀偏財之犯罪動機，提供金融帳戶助益他人詐欺取財
    ，並已將被害人所匯入之款項提領現金，再轉換成遊戲點數
    之方式，掩飾、隱匿犯罪所得之去向暨所在，造成告訴人之
    財產損害，且致國家查緝犯罪受阻、所生危害非輕，兼衡酌
    被告於本院訊問時終能坦白承認，惟尚未賠償告訴人之犯罪
    後態度、告訴人所受財損金額，及被告之犯罪手段、素行、
    自陳高中畢業之智識程度，未婚，目前與父親同住擔任作業
    員，每月薪資約2萬多元等一切情狀，量處如主文所示之刑
    ，並就併科罰金部分，諭知易服勞役之折算標準。
五、沒收：按洗錢防制法第18條第1 項前段固規定：「犯第十四
    條之罪，其所移轉、變更、掩飾、隱匿、收受、取得、持有
    、使用之財物或財產上利益，沒收之」，其無「不問屬於犯
    罪行為人與否」之要件（絕對義務沒收），當以屬於（按指
    實際管領）犯罪行為人者為限，始應（相對義務）沒收。茲
    告訴人遭騙所匯入被告帳戶共計29,985元，被告提領現金30
    ,010元，並以購買遊戲點數30,000元之方式，交付給詐騙集
    團成員，掩飾暨隱匿而由詐騙集團成員取走，自非屬於被告
    之財物或犯罪所得，自無從依上開規定或刑法第38條之1第1
    項規定宣告沒收。至被告供洗錢所用之前揭金融帳戶，因案
    發後已成警示帳戶，難再危害社會而無保安之必要，爰裁量
    不宣告沒收。
據上論斷，應依刑事訴訟法第299 第1項前段、第273條之1第1項
、第310條之2，洗錢防制法第2條第2款、第14條第1項、第16條
第2項，刑法第339條第1項、第55條、第28條、第42條第1項、第
3項，判決如主文。
本案經檢察官吳毓靈提起公訴，檢察官廖羽羚到庭執行職務。
中　　華　　民　　國　　109 　年　　12　　月　　10　　日
　　　　　　　　　刑事第七庭    法　官　鄭銘仁
以上正本證明與原本無異。
如不服本判決應於收受本判後20日內向本院提出上訴書狀，並應
敘述具體理由。其未敘述上訴理由者，應於上訴期間屆滿後20日
內向本院補提理由書狀（均須按他造當事人之人數附繕本）「切
勿逕送上級法院」。
  　　　　　　　　　　　　　　　書記官　陳姝妤
中　　華　　民　　國　　109 　年　　12　　月　　14　　日
附錄本案論罪科刑法條：
洗錢防制法第14條
有第二條各款所列洗錢行為者，處7年以下有期徒刑，併科新臺
幣5百萬元以下罰金。
前項之未遂犯罰之。
前二項情形，不得科以超過其特定犯罪所定最重本刑之刑。
中華民國刑法第339條
（普通詐欺罪）
意圖為自己或第三人不法之所有，以詐術使人將本人或第三人之
物交付者，處5年以下有期徒刑、拘役或科或併科50萬元以下罰
金。
以前項方法得財產上不法之利益或使第三人得之者，亦同。
前二項之未遂犯罰之。